# 再次请教陈版一个关于上市公司发行股份合并成本的问题

提问人：小凡哥 时间：2011-08-23 00:17:07
《 2010 年上市公司执行企业会计准则监管报告》：上市公司发行股份为对价进行企业合并的合并成本一般以购买日即实际发行股份日为购买日，且一般以购买日市场公开报价或其他适当估值技术，如无法选择适当估值技术，也可以被购买资产的评估值为基础确定，并说明购买日一般以实际发行股份日为准，即在股东大会决议日，证监会核准日之后。
包括我在内的很多券商一直认为合并对价是以董事会决议确定的发行价格（一般是董事会决议公告前 20 交易日均价）作为合并成本。
比如说董事会决议发行价为 8 元，根据这个价格确定发行数量 1 亿股，也即被购买方股权评估值为 8 亿元，待重组方案经股东大会、证监会核准后实施时（一般较长时间），如果以购买日的市场报价为合并成本，假如发行股份日市场报价为 10 元，那么对合并双方之前确定的发行股份数量，购买日商誉，以及并购结果对双方利益会产生什么影响呢，因为实务中购并双方都是以定价基准日算帐的，假定如果购买日二级市场股票跌至 5 元，这时被购买方股东是否愿意

回答人：chenyiwei
个人也比较倾向于按照当初约定的发行价格作为合并成本。根据金融工具公允价值确定的三层次，在有实际交易价格的情况下，很难说这个交易价格是不公允的，不能作为确定公允价值的依据。也就是说此时在确定公允价值方面，熟悉情况的非关联第三方之间的自愿进行的交易价格要优先于估值技术。并且，此时增发的股份是限售股，其公允价值不能简单等同于无限售条件股份的公允价值，要从后者中减去流通权的价值。